【裁判字號】    90,訴,7
【裁判日期】    900614
【裁判案由】    偽造文書等
【裁判全文】
臺灣新竹地方法院刑事判決                                九十年度訴字第七號
    公  訴  人  臺灣新竹地方法院檢察署檢察官
    被      告  乙○○
                丙○○
右列被告因竊盜等案件，經檢察官提起公訴（八十九年度偵字第五一一四號），本院
判決如左：
    主  文
乙○○攜帶兇器竊盜，處有期徒刑捌月。扣案之萬能鑰匙壹支、偽造之「ＷＢＡＣＢ
四三一四ＮＦＦ九二五六○」壓克力條壹片，均沒收。
丙○○收受贓物，處有期徒刑肆月，如易科罰金，以佰元折算壹日。
    事  實
一、乙○○前於民國八十九年五、六月間因連續竊盜案件，經本院另案以八十九年度
    易字第八七六號判處有期徒刑一年六月，嗣經臺灣高等法院於九十年四月四日駁
    回上訴（未構成累犯）。丙○○前於八十八年間因侵占案件，經本院於八十九年
    十二月二十二日以八十九年度易字第一九四號判處有期徒刑八月、緩刑三年，現
    緩刑中。
二、緣乙○○於八十九年七月底，將其向丙○○借得車號ＬＹ─一五八九號、ＢＭＷ
    廠牌、白色自小客車一部（登記名義人為戴金蘭）撞毀，因無資力送修回復原狀
    ，乃伺機竊取同廠牌、車種、顏色自小客車一部返還予丙○○，遂另行起意，意
    圖為自己不法之所有，於八十九年八月二十三日晚上八時三十五分許，在新竹市
    ○○路九五巷巷口附近，其以己有、客觀上足供兇器使用之長約十五至二十公分
    之Ｔ型扳手（未據扣案）撬開車門鎖、引擎鎖，入內以己有萬能鑰匙啟動電門，
    竊取甲○○所持有、停放在該處之車號ＥＲ─二二○七號ＢＭＷ牌白色自小客車
    一部（價值約新臺幣八十萬元），得手後，旋將所竊得自小客車駕往新竹縣境之
    「竹中口」附近，交付予具有偽造文書犯意聯絡之綽號「老戴」之年籍不詳成年
    男子，共同偽造丙○○原有汽車車身條碼「ＷＢＡＣＢ四三一四ＮＦＦ九二五六
    ○」於壓克力條上，將之壓貼於所竊得自小客車之儀表座左前方，足以生損害於
    甲○○，並拆下車號ＥＲ─二二○七號車牌二面丟棄，改懸掛戴良福所出借之車
    號ＬＹ─一五八九車牌，另改裝該贓車之後照鏡、四輪輪胎及鋼圈、後方向燈等
    裝備，避免為原車主查覺。
三、乙○○於八十九年九月七日，在丙○○位於新竹縣竹東鎮○○路○段一七六巷一
    號住處前，將前述贓車交付予明知為贓物但不知有偽造車身號碼條情事之丙○○
    收受之。丙○○旋於翌日即八十九年九月八日晚上六時許，駕駛該贓車前往新竹
    市○○路○段三五五號處換裝車內音響設備，適為車主甲○○發現。經報警前往
    追查，丙○○提出其原持有之前述自小客車行車執照及其所收受之前述贓車車體
    及車身，供警核對而行使前述偽造之車身號碼，足以生損害於甲○○及警員追查
    贓車之正確性，嗣經核對結果，為警查得該贓車係以自製萬能鑰匙開啟電門鎖，
    且該贓車之引擎號碼核與甲○○失竊之自小客車之引擎號碼相同，再經拖往汽車
    修理廠進一步檢驗，始發現該贓車車身號碼條係經偽造、壓貼，終為警查獲，並
    扣得啟動該贓車之萬能鑰匙一支，進而循線查獲乙○○。
四、案經新竹市警察局第二分局報請臺灣新竹地方法院檢察署檢察官偵查起訴。
    理  由
一、訊據被告乙○○對於右揭時地，為返還同廠牌、型號、顏色自小客車予被告丙○○，而另行起意以長約十五至二十公分之Ｔ型扳手、萬能鑰匙各一支，竊取被害
    人甲○○所有之車號ＥＲ─二二○七號ＢＭＷ牌白色自小客車一部，嗣交由綽號
    「老戴」之年籍不詳成年男子偽造車身號碼條、改裝車體等事實，迭於警訊、偵
    審中均坦承不諱，惟矢口否認偽造文書犯行，辯稱：是「老戴」一人偽造車身號
    碼條云云。另訊據被告丙○○固坦承於右揭時地收受該車之事實，惟矢口否認收
    受贓物犯行，辯稱：乙○○於八十九年七月底向伊借一部同廠牌、型號之自小客
    車，嗣由乙○○修復該車而返還予伊，伊不知贓物云云。經查：
  （一）被告乙○○另行起意竊車部分，已據其自承在卷，有如前述，核與被害人甲○○於警訊中指述情節相符，並有被害人出具之贓證物品認領保管收據一紙
        ，及遭竊汽車之汽車新領牌照登記書、進口與貨物完（免）稅證明書、車籍
        資料、原引擎號碼拓本、查獲照片二十幀等件附卷可稽，復有被告乙○○所
        有、供竊車所用之萬能鑰匙一支扣案可證，是認被告乙○○就竊車部分自白
        內容應與事實相符，堪足採信。
  （二）又，被告乙○○將所竊得贓車交由綽號「老戴」之年籍不詳成年男子偽造車
        身號碼條「ＷＢＡＣＢ四三一四ＮＦＦ九二五六○」、拆換車牌、改裝後照
        鏡、四輪輪胎及鋼圈、後方向燈等裝備事實，亦據被告自承在卷，有如前述
        ，核與被害人於警訊中指述遭改裝部位相符（參偵查卷第十四頁背面），並
        有偽造之「ＷＢＡＣＢ四三一四ＮＦＦ九二五六○」壓克力條扣案可證，是
        認被告乙○○就此部分自白內容應與事實相符，堪足採信。又該「ＷＢＡＣ
        Ｂ四三一四ＮＦＦ九二五六○」意指：德國廠製造、Ｅ３６車型、四門、二
        五○○西西、一九九二年五月生產、非總代理汎德公司進口、車身號碼為Ｆ
        Ｆ九二五六○之意思，有中美汽車公司函覆證明書在卷足憑，是認該車身號
        碼條係屬製造商出廠時之標誌，作為各車專屬代號，屬於刑法第二百二十條
        規定之準文書，應堪予認定。再者，被告乙○○明知綽號「老戴」之年籍不
        詳成年男子為專門處理拼裝車之人，其將前述贓車交付予「老戴」處理車身
        號碼條、車牌、後照鏡、四個輪胎及鋼圈、後方向燈之情，業經被告供承無
        訛（參本院卷九十年五月一日訊問筆錄），是以被告乙○○與「老戴」間，
        就偽造具有準私文書性質之車身號碼條部分，具有犯意聯絡、行為分擔，應
        堪認定，被告乙○○空言否認偽造文書犯行，應屬個人誤認，無足採信。
  （三）被告丙○○於八十九年九月七日收受上開自小客車之事實，已據其自承在卷
        ，另被告丙○○於本院供承：「乙○○八十九年九月七日把車子還給我時，
        隔天我開車覺得音響怪怪的，聽起來聲音不好，所以就想到把它換掉」、「
        我買的ＬＹ─一五八九號車沒有中央扶手，不過乙○○還給我的車有中央扶
        手」、「（ＬＹ─一五八九號車皮椅）黑色的」等語，另觀諸卷附照片所示
        ，其收受汽車皮椅為深藍色之情，顯見被告丙○○對於被告乙○○所交付車
        輛之音響、中央扶手、皮椅顏色與原車不同之事實，已有認識；參以被告乙○○交付汽車時，該贓車之電門鎖孔已有遭破壞痕跡，迄至查獲時，被告丙○○猶以竊車所用之萬能鑰匙供作啟動之替代鑰匙，此據被告丙○○於警訊
        時及本署偵查時供明在卷，並經證人即查獲警員潘益成於偵訊中結證屬實，
        益徵被告丙○○對於所收受之車輛，應屬來路不明之贓物，堪足認定，其空
        言否認犯行，而堅稱收受原車云云，殊難採信。
  （四）綜上所述，本案事證已臻明確，被告二人上開犯行均堪予認定，自應依法予
        以論罪科刑。
二、被告乙○○持用客觀上足供兇器使用之長約十五至二十公分之Ｔ型扳手竊車，係
    犯刑法第三百二十一條第一項第三款之攜帶兇器竊盜罪；其偽造上開具有準私文
    書性質之車身號碼條，復行使之，核犯刑法第二百十六條、第二百二十條第一項
    、第二百十條之行使偽造準私文書罪，其偽造準私文書之低度行為，為行使偽造
    準私文書之高度行為所吸收，不另論罪。被告丙○○所為，核犯刑法第三百四十
    九條第一項收受贓物罪。被告乙○○利用不知偽造車身號碼條情事之丙○○，提
    出該偽造之車身號碼供警檢查，為間接正犯。被告乙○○與綽號「老戴」之年籍
    不詳成年男子間就偽造準私文書犯行部分，具有犯意聯絡及行為分擔，為共同正
    犯。被告乙○○所犯上開二罪間，具有方法結果之牽連關係，依刑法第五十五條
    之規定，應從較重之攜帶兇器竊盜罪處斷。又被告丙○○行為後，刑法第四十一
    條業於九十年一月四日修正為「犯最重本刑為五年以下有期徒刑以下之刑之罪，
    而受六月以下有期徒刑或拘役之宣告，因身體、教育、職業、家庭之關係或其他
    正當事由，執行顯有困難者，得以一元以上三元以下折算一日，易科罰金。但確
    因不執行所宣告之刑，難收矯正之效或難以維持法秩序者，不在此限。」「併合
    處罰之數罪，均有前項情形，其應執行之刑逾六月者，亦同。」並於同年月十日
    公布施行，於同年月十二日生效，比較新舊法之規定，以變更後之新法對被告丙○○有利，依刑法第二條第一項前段之規定，自應適用裁判時之新法，本院審酌
    被告乙○○前有多次竊盜犯行，尚繫屬於法院審理中，仍不思悛悔，仍以竊盜方
    式返還同型車予被告丙○○，而被告丙○○明知該車來路不明，仍予以收受，旋
    即換裝車內音響設備以防車主發現，亦屬不該，暨被告二人犯罪手段，致被害人
    所受財產上損害程度，及其等犯後態度等一切情狀，各量處如主文所示之刑，併
    就被告丙○○部分諭知易科罰金折算標準。
三、扣案之萬能鑰匙一支，為被告乙○○所有、供竊車所用之物；扣案之「ＷＢＡＣ
    Ｂ四三一四ＮＦＦ九二五六○」壓克力條，為被告乙○○與共犯「老戴」所有、
    犯上開偽造文書犯行所得之物，均據被告乙○○自承在卷無訛，各依刑法第三十
    八條第一項第二款、第三款規定，併予宣告沒收。另被告乙○○所持用Ｔ型扳手
    ，未據扣案，查無其他證據足認尚存在，自不併予宣告沒收，附此敘明。
據上論斷，應依刑事訴訟法第二百九十九條第一項前段，刑法第二條第一項前段、第
二十八條、第二百十六條、第二百二十條第一項、第二百十條、第三百二十一條第一
項第三款、第三百四十九條第一項、第四十一條第一項前段、第五十五條、第三十八
條第一項第二款、第三款，罰金罰鍰提高標準條例第一條前段、第二條，判決如主文
。
本案經檢察官吳佳蒨到庭執行職務。
中      華      民      國    九十      年      六      月     十四     日
                                      臺灣新竹地方法院刑事第一庭
                                          法  官    黃  美  文
右正本證明與原本無異。
如不服本判決，應於判決送達後十日內向本院提出上訴狀( 應附繕本 )，上訴於
臺灣高等法院。
                                          書記官    饒  興  蘭
中      華      民      國    九十      年      六      月     十四     日
附錄：
中華民國刑法第二百一十條：
偽造、變造私文書，足以生損害於公眾或他人者，處五年以下有期徒刑。
中華民國刑法第二百二十條第一項：
在紙上或物品上之文字、符號、圖畫、照像，依習慣或特約，足以為表示其用意之證
明者，關於本章及本章以外各罪，以文書論。
中華民國刑法第二百一十六條：
行使第二百十條至第二百十五條之文書者，依偽造、變造文書或登載不實事項或使登
載不實事項之規定處斷。
中華民國刑法第三百二十一條第一項第三款 ：
犯竊盜罪而有左列情形之一者，處六月以上五年以下有期徒刑：
三、攜帶兇器而犯之者。
中華民國刑法第三百四十九條第一項：
收受贓物者，處三年以下有期徒、拘役或五百元以下罰金。


司法院資訊處製作；財團法人民間司法改革基金會備份。
